臺灣花蓮地方法院刑事判決　　　　　　　　　　　　　　九十三年度訴字第四三號
　　公　訴　人　臺灣花蓮地方法院檢察署檢察官
　　被　　　告　甲○○
　　指定辯護人　乙○○律師
右列被告因違反槍砲彈藥刀械管制條例案件，經檢察官提起公訴（九十三年度核退偵
字第一一六號），本院判決如左：
    主  文
甲○○未經許可，製造可發射子彈具有殺傷力之改造玩具手槍，處有期徒刑伍年貳月
，併科罰金新臺幣拾萬元，罰金如易服勞役，以新台幣玖佰元即銀元參佰元折算壹日
。扣案之仿ＦＮ廠改造半自動玩具手槍壹枝（含彈匣壹個，槍枝管制編號：0000
000000）、槍管貳支、銼刀參支、鉗子壹支均沒收。
    事  實
一、甲○○明知可發射子彈具殺傷力之槍械為管制物品，非經許可不得製造、持有，
    竟先於民國九十二年十一月間某日，前往花蓮縣吉安鄉○○路○段之黃昏市場附
    近購買仿ＦＮ廠製造之玩具手槍一枝，其後再於不詳時間，在其花蓮縣吉安鄉南
    華村南華三十九號住處，分別向姓名年籍不詳之成年男子「阿鞭」以新台幣（下
    同）五千元購買二支與前開玩具手槍同型之金屬槍管，並自友人鄭啟宏（未據偵
    查起訴）處獲贈與前開玩具手槍同型之金屬槍管一支，甲○○遂於不詳時間，在
    上址住處，基於將仿製之玩具手槍改製為可發射子彈具有殺傷力槍械之故意，將
    所購得之玩具手槍之槍管拆下，並利用自己所有之銼刀三支、鉗子一支等工具將
    所取得之金屬槍管邊緣磨製平滑，使得與玩具手槍槍身相結合，組裝改造成可發
    射子彈具殺傷力之仿ＦＮ廠改造半自動玩具手槍。嗣於九十三年一月十日下午為
    花蓮縣警察局吉安分局持本院九十三年度聲搜字第二十號搜索票前往上址住處搜
    索，當場扣得前述仿ＦＮ廠改造半自動玩具手槍一枝（含彈匣一個，槍枝管制編
    號：0000000000）、槍管二支、銼刀三支及鉗子一支，始查悉上情。
二、案經花蓮縣警察局吉安分局報請台灣花蓮地方法院檢察署檢察官偵查起訴。
    理  由
一、訊據被告固不否認於前揭時、地持有玩具改造手槍一枝、槍管二支，惟矢口否認
    有何製造可發射子彈具殺傷力之改造手槍犯行，辯稱：伊僅持有該玩具手槍槍身
    一枝及金屬槍管三支，並未將之組裝成可發射子彈具殺傷力之改造手槍，該扣案
    改造手槍係警察於搜索當時將玩具手槍槍身與其中一支金屬槍管組裝所成，並非
    伊所組裝云云。辯護人則辯稱被告之行為並不成立製造可發射子彈具殺傷力手槍
    罪云云。惟查：
（一）花蓮縣警察局吉安分局於執行前開搜索時，自被告住處查獲改造玩具手槍一枝
      、金屬槍管二支，有仿ＦＮ廠改造半自動玩具手槍一枝、槍管二支扣案可稽，
      並有現場照片十幀（警卷三十二至三十六頁）附卷可佐，而扣案槍枝及槍管經
      送鑑定結果，扣案槍枝認係由仿ＦＮ廠半自動手槍製造之金屬玩具手槍，換裝
      土造金屬槍管改裝而成之改造手槍，經檢視，欠缺復進簧，惟不影響其擊發功
      能，可擊發適用之子彈，認具殺傷力。扣案之槍管二支，其一認係土造金屬槍
      管（可供本案槍枝更換使用）及復進簧，其一認係土造金屬槍管半成品（無法
      供本案槍枝更換使用）及復進簧，有內政部警政署刑事警察局九十三年二月二
      十日刑鑑字第０九三００一一六五九號槍彈鑑定書在卷可稽（偵卷第二至七頁
      ）。從而扣案之仿ＦＮ廠改造半自動玩具手槍具有殺傷力，洵堪認定，自屬槍
      砲彈藥刀械管制條例第十一條所稱之其他可發射子彈具有殺傷力之各式槍砲無
      訛。
（二）被告先於九十二年十一月間某日，前往花蓮縣吉安鄉○○路○段之黃昏市場附
      近購買仿ＦＮ廠製造之玩具手槍一枝，其後再於不詳時間，在其住處分別向姓
      名年籍不詳之成年男子「阿鞭」以五千元購買二支與玩具手槍同型之金屬槍管
      ，並自鄭啟宏處獲贈與玩具手槍同型之金屬槍管一支等情，業據被告於本院審
      理中供述明確，被告於本院審理中復供稱：伊所購買之槍管和伊所有之槍身是
      同一型的，因為伊以前看過朋友（按即「阿鞭」）的槍管；伊買了槍身之後，
      有拿給鄭啟宏看，鄭啟宏和「阿鞭」都有看過我買的玩具槍。伊常常看到鄭啟
      宏帶著槍，那時候問他要在哪裡買，他說買了槍沒有管子也沒用，伊向鄭啟宏
      要了很久，鄭啟宏才拿（槍管）給我等語（本院卷第十五至十九頁），則被告
      先是購買玩具槍，再極力自「阿鞭」及鄭啟宏處取得與所購買之玩具手槍相同
      型號金屬槍管之行為，堪認其目的應係欲將二者組裝改造成具殺傷力之槍枝。
（三）被告於偵訊中供稱：銼刀、鉗子的用途是在用槍管時使用的（警卷第七頁）；
      並於本院準備程序及審理時陳稱：伊用銼刀去磨槍管邊緣，使槍管較為平滑。
      鄭啟宏拿來的槍管是已經做好的，但鄭啟宏說槍管有時會生鏽，所以要用銼刀
      、鉗子磨一磨，鄭啟宏教伊時，伊有磨過一次，後來鄭啟宏有再來找過伊，伊
      有再磨一次（本院卷第六頁、第十八頁）等語；另警方於搜索當時，扣到銼刀
      等工具，曾詢問被告銼刀之用途，被告答稱係要改造槍枝使用一情，亦據證人
      即當時執行搜索之員警丁○○到院結證屬實（本院卷第六頁），並有銼刀三支
      、鉗子一支扣案可佐。加以被告於購得金屬玩具手槍後，將該玩具手槍之槍管
      拆掉，並曾將買來之槍管裝上去一情，此為被告於本院審理中所自承（本院卷
      第十七頁）；另如前開槍彈鑑定書所述，被告持有之三支槍管中，其中二支可
      供扣案槍枝組裝，被告於本院審理中亦供承：三支槍管都是扣案槍枝可以使用
      的，沒有不符之情形，但是有一支槍管是壞掉的，插上去的時候，滑套拉時，
      槍管會跑掉不能使用等語（本院卷第十頁），可知被告並非單純持有該玩具手
      槍及金屬槍管，而係於取得槍管後，利用銼刀、鉗子等工具磨製槍管後，使與
      所購得之玩具手槍之槍身相結合，將原本無殺傷力之玩具手槍，組裝改造成為
      可發射子彈，具殺傷力之手槍。此由警方查獲時，該玩具手槍之槍身尚未與金
      屬槍管組合，然因警方不知如何組裝，經警方要求後，被告方將該槍身與扣案
      之其中一支槍管組合成為改造玩具手槍，被告組裝速度相當快，並知悉應以哪
      一支槍管來組裝等情，此據證人丁○○於本院審理中證述屬實（本院卷第四至
      八頁），益證被告曾有組裝扣案之之玩具手槍槍身及金屬槍管，使成為具殺傷
      力之改造手槍之行為。被告雖以前詞置辯，然如前所述，被告既將未具殺傷力
      之玩具手槍，改造為具殺傷力之手槍，即不得僅因本案警察查獲時，該玩具槍
      枝之槍身與金屬槍管分開來置放，遽認被告之行為並未成立製造可發射子彈具
      殺傷力槍砲罪，蓋被告或因保養槍枝，或因便於藏放，或因認為需要使用時再
      予以組裝即可等理由，而將槍身與槍管分開來置放，惟此均不影響被告已將扣
      案玩具手槍槍身及槍管改造成為可相互組合成為可發射子彈，具殺傷力手槍之
      事實。況且若行為人只要於製造完成具殺傷力之槍砲後，將該槍身與槍管分開
      置放，即認為未完成製造具殺傷力槍砲之行為，而可規避製造槍砲之罪行，此
      豈合理。
（四）綜上所述，被告辯稱並無製造可發射子彈，具殺傷力手槍犯行，不應採信。本
      案事證明確，被告犯行洵堪認定，應依法論科。
二、被告甲○○將購得之不具殺傷力玩具手槍予以改製為可發射子彈，具有殺傷力之
    手槍，核其所為係犯槍砲彈藥刀械管制條例第十一條第一項之未經許可製造可發
    射子彈具有殺傷力之槍枝罪。被告製造槍枝時，進而持有槍枝、槍管，其持有行
    為係低度行為，為製造階段之高度行為所吸收，應不另論罪。公訴人認被告另犯
    有槍砲彈藥刀械管制條例第十三條第四項之持有槍砲主要零件罪，容有誤會。爰
    審酌被告並無前科，有台灣高等法院被告全國前案紀錄表一紙在卷可稽，素行良
    好、其犯罪動機、所用手段、其犯罪方法已影響社會治安，對人身安全造成危害
    ，及犯罪後僅坦承部分犯行，態度非佳等一切情狀，量處如主文所示之刑，並就
    併科罰金部分諭知易服勞役之折算標準。扣案之仿ＦＮ廠改造半自動玩具手槍一
    枝（含彈匣一個，槍枝管制編號：0000000000）、槍管二支，屬違禁
    物，另扣案之銼刀三支、鉗子一支，係供被告犯罪所用之物，並為被告所有，業
    據被告於本院審理時供述在卷，分別依刑法第三十八條第一項第一款、第二款規
    定，均宣告沒收。
據上論斷，應依刑事訴訟法第二百九十九條第一項前段，槍砲彈藥刀械管制條例第十
一條第一項，刑法第十一條前段、第四十二條第二項、第三十八條第一項第一款、第
二款，罰金罰鍰提高標準條例第二條，判決如主文。
本案經檢察官丙○○到庭執行職務。
中      華      民      國      九十三    年      六    月      二十九  日
                                臺灣花蓮地方法院刑事第二庭
                                    審判長法官  林  碧  玲
                                    法      官  賴  淳  良
                                    法      官  俞  秀  美
右正本證明與原本無異。
如對本判決不服，應於送達後十日內，向本院提出上訴狀。（應抄附繕本）告訴人或
被害人如對於本判決不服者，應具備理由請求檢察官上訴，其上訴期間之計算係以檢
察官收受判決正本之日期為準。
                                    法院書記官
中      華      民      國      九十三    年      六    月      三十    日
附錄本判決論罪之法律條文：
槍砲彈藥刀械管制條例第十一條第一項：
未經許可，製造、販賣或運輸第四條第一款所稱其他可發射金屬或子彈具有殺傷力之
各式槍砲者，處五年以上有期徒刑，併科新臺幣一千萬元以下罰金。
